【裁判字號】    98,交聲,2708
【裁判日期】    981228
【裁判案由】    聲明異議
【裁判全文】
臺灣高雄地方法院交通事件裁定        98年度交聲字第2708號
原處分機關  高雄市政府交通局
異  議  人
即受處分人  甲○○
上列受處分人因聲明異議案件，對於高雄市政府交通局98年9 月
3 日所為之處分（原處分：高市交裁字第32-BF0000000號），聲
明異議，本院裁定如下：
    主  文
異議駁回。
    理  由
一、原處分意旨略以：異議人即受處分人（下稱受處分人）甲○
    ○於民國98年3 月11日16時14分許，駕駛車號YT-4532 號自
    用小客車於高雄市○○路與熱河街口，因行經有燈光號誌管
    制之交岔路口闖紅燈（含紅燈左轉），經設置之感應式闖紅
    燈固定照相桿拍照，為警舉發，有舉發照片2 張，並經高雄
    市政府交通局97年9 月3 日高市交裁字第32-BF0000000號裁
    決書，以受處分人違反道路交通管理處罰條例第53條第1 項
    ，罰鍰新台幣（下同）5,400 元整。
二、異議意旨略以：受處分人於裁決書所載之時間，駕駛車號YT
    -4532 號自用小客車沿高雄市○○街由東向西行駛，至延慶
    街與民族路口，因該路口乃T 型路口，受處分人右轉至民族
    路上沿民族路向北行駛20公尺，至民族路與熱河街口（亦為
    T 型路口），始再左轉熱河街，此實因延慶街與民族路乃T
    型路口，須沿民族路向北行駛20公尺方能在民族路與熱河街
    口左轉橫越民族路，此係因該路段設計不良之故，受處分人
    有向議員反應，然又遭裁罰處分，該裁罰處分顯有違誤，為
    此聲明異議，請求撤銷原處分。
三、按汽車駕駛人，行經有燈光號誌管制之交岔路口闖紅燈者，
    處新臺幣1,800 元以上5,400 元以下罰鍰，道路交通管理處
    罰條例第53條第1 項定有明文。
四、經查：受處分人於裁決書所載之時間，駕駛車號YT-4532 號
    自用小客車，沿高雄市○○路向北行駛至高雄市○○路與熱
    河街口之有燈光號誌管制之交岔路口，闖越紅燈左轉至熱河
    街之事實，有違規舉發照片2 幀在卷可稽，亦經受處分人供
    陳不諱，堪可認定。至受處分人辯稱上開路口設計不良，致
    由延慶街向西行駛車輛無法橫越民族路，須從延慶街左轉至
    民族路須至民族路與熱河街口再左轉云云，然受處分人之行
    車動向既係自延慶街左轉至民族路而欲再左轉熱河街，自應
    遵守民族路與熱河街口之燈光號誌管制行車甚明，至此種行
    車方式造成沿延慶街行駛至民族路之車輛須左轉後，再停等
    民族路與熱河街口紅燈始能橫越民族路之不便，經受處分人
    反應後，高雄市政府交通局有研擬改善交通動線方案一情，
    雖有高雄市政府交通局98年5 月25日函在卷可證，然此乃在
    研擬中之方案，在高雄市政府交通局改善交通動線前，仍應
    遵守現行之交通號誌甚明，故受處分人上開有行經燈光號誌
    管制之交岔路口闖紅燈右轉之違規行為，甚為明確，是受處
    分人之辯解，尚屬無據。
五、綜上，原處分機關依違反道路交通管理處罰條例第53條第 1
    項，裁處受處分人罰鍰5,400 元，即無違誤。受處分人猶執
    前詞，指摘原處分不當，為無理由，應予駁回。
六、據上論斷，應依道路交通案件處理法第19條，裁定如主文。
中    華    民    國    98    年    12    月    28    日
                     交通法庭  法  官  陳億芳
以上正本證明與原本無異。
如不服本裁定，應於收受送達後5 日內向本院提出抗告狀。
中    華    民    國    98    年    12    月    29    日
                               書記官  林靜慧


司法院資訊處製作；財團法人民間司法改革基金會備份。
